【裁判字號】    94,訴,1633
【裁判日期】    950119
【裁判案由】    違反毒品危害防制條例
【裁判全文】
臺灣臺南地方法院刑事判決              94年度訴字第1633號
公  訴  人  臺灣臺南地方法院檢察署檢察官
被      告  甲○○
上列被告因違反毒品危害防制條例案件，經檢察官提起公訴（94
年度毒偵字第2873號），被告於本院行準備程序中就被訴犯罪事
實為有罪之陳述，本院合議庭裁定由受命法官獨任行簡式審判程
序，判決如下：
    主  文
甲○○連續施用第一級毒品，累犯，處有期徒刑拾月。扣案之第
一級毒品海洛因壹包（毛重零點貳公克）沒收銷燬之。
    事  實
一、甲○○曾因違反毒品危害防制條例案件，經本院以九十年度
    毒聲字第四０七號裁定送勒戒處所觀察、勒戒後，認為無繼
    續施用毒品之傾向，於民國九十年五月三日觀察、勒戒處分
    執行完畢，並於同年四月三十日經臺灣臺南地方法院檢察署
    檢察官以九十年度毒偵字第三七０號為不起訴處分。惟甲○
    ○並未戒除毒癮，再度施用毒品，又經本院裁定送勒戒處所
    觀察、勒戒後，認為有繼續施用毒品之傾向，再經本院以九
    十一年度毒聲字第一四七二號裁定令入戒治處所施以強制戒
    治，至民國九十二年三月三日停止戒治付保護管束，然甲○
    ○於保護管束期間再度施用毒品，經本院裁定撤銷停止戒治
    ，再度執行強制戒治，惟因毒品危害防制條例於九十三年一
    月九日修正公布，以致強制戒治程序並未完成；另刑罰部分
    則經本院以九十一年度訴字第九六四號判決判處有期徒刑七
    月確定，而甲○○另因違反毒品危害防制條例案件，再度經
    本院以九十二年度訴字第一一二五號判決判處有期徒刑八月
    確定，兩案接續執行，至九十四年三月十五日縮刑期滿執行
    完畢。
二、詎甲○○並未戒除毒癮，其於前開觀察、勒戒處分執行完畢
    釋放後五年內，再度基於施用第一級毒品海洛因之概括犯意
    ，自九十四年十月二十五日起至同年十一月二日下午四時許
    止，連續在臺南市○○○街一七六號租屋處內，以注射方式
    施用第一級毒品海洛因多次。嗣於同年十一月二日下午四時
    四十分許，為警在臺南市○○路○段七四號前查獲，並扣得
    第一級毒品海洛因一包（毛重０．２公克）。員警經甲○○
    之同意對其採尿送驗，在其尿液中驗出嗎啡陽性反應而查知
    上情。
三、案經臺南市警察局第一分局報請臺灣臺南地方法院檢察署檢
    察官偵查起訴。
    理  由
一、訊據被告甲○○對於上開事實，均坦承不諱，且其尿液經警
    採集送驗結果，確呈嗎啡陽性反應，有臺南市警察局第一分
    局（以下簡稱第一分局）偵辦涉嫌毒品危害防制條例案送驗
    尿液及年籍對照表（見警卷第十九頁）、長榮大學九十四年
    十一月十八日出具之確認報告（見偵查卷第二三頁）各一紙
    在卷可稽。而被告為警查獲當時扣案之白色粉末一包經警以
    聯勤二０四廠製造之毒品檢驗盒試劑初步檢驗結果，確呈嗎
    啡、海洛因反應，有第一分局涉嫌毒品危害防制條例案毒品
    初步檢驗報告單一紙、照片一幀（見警卷第十五、十六頁）
    附卷可憑，此外復有第一級毒品海洛因一包（毛重０．２公
    克）扣案可資佐證。足見被告之自白與事實相符，應可採信
    ，本案事證明確，被告犯行已堪認定。
二、查被告曾因違反毒品危害防制條例案件，經本院以九十年度
    毒聲字第四０七號裁定送勒戒處所觀察、勒戒後，認為無繼
    續施用毒品之傾向，於九十年五月三日觀察、勒戒處分執行
    完畢，並於同年四月三十日經臺灣臺南地方法院檢察署檢察
    官以九十年度毒偵字第三七０號為不起訴處分，有不起訴處
    分書、臺灣高等法院被告全國前案紀錄表各一份在卷可稽。
    其於前開觀察、勒戒處分執行完畢釋放後五年內再度施用第
    一級毒品海洛因，核其所為，係犯毒品危害防制條例第十條
    第一項之施用第一級毒品罪。被告施用第一級毒品海洛因前
    後持有上開毒品之低度行為，為其施用之高度行為所吸收，
    不另論罪。被告連續施用第一級毒品海洛因多次，時間緊接
    ，所犯係構成要件相同之罪，顯係基於概括之犯意反覆為之
    ，為連續犯，應依刑法第五十六條之規定論以一罪，並加重
    其刑。又被告曾因違反毒品危害防制條例案件，經本院分別
    以九十一年度訴字第九六四號、九十二年度訴字第一一二五
    號判決判處有期徒刑七月、八月確定，兩案接續執行，至九
    十四年三月十五日縮刑期滿執行完畢，此同有臺灣高等法院
    被告全國前案紀錄表存卷可參，其於前開有期徒刑執行完畢
    釋放後五年內再犯本案有期徒刑以上之罪，為累犯，應依刑
    法第四十七條之規定遞予加重其刑。爰審酌被告沈迷毒品，
    經多次觀察、勒戒及強制戒治後仍未戒除毒癮，不知戒慎，
    但犯後坦承犯行，態度良好，尚有悔意等一切情狀，量處如
    主文所示之刑，以示懲儆。扣案之白色粉末一包（毛重０．
    ２公克）經警初步鑑驗結果為第一級毒品海洛因，已如前述
    ，應依毒品危害防制條例第十八條第一項前段之規定諭知沒
    收銷燬之。
據上論斷，應依刑事訴訟法第二百九十九條第一項前段、第二百
七十三條之一第一項，毒品危害防制條例第十條第一項、第十八
條第一項前段，刑法第十一條前段、第五十六條、第四十七條，
判決如主文。
本案經檢察官乙○○到庭執行職務。
中    華    民    國    95    年    1     月    19    日
                  刑事第十一庭  法  官  周紹武
以上正本證明與原本無異。
如不服本判決，應於判決送達後十日內，向本院提出上訴狀。
                                書記官  鄭佩玉
中    華    民    國    95    年    1     月    20    日
附錄本案論罪科刑法條全文：
毒品危害防制條例第十條第一項
施用第一級毒品者，處六月以上五年以下有期徒刑。


司法院資訊處製作；財團法人民間司法改革基金會備份。
